臺灣高雄地方法院交通事件裁定　　　 100年度交聲字第2037號
原處分機關　高雄市政府交通局
異　議　人
即受處分人　承達工程有限公司
代　表　人　簡茂郎
上列異議人即受處分人因違反道路交通管理處罰條例案件，對於
高雄市政府交通局中華民國100年09月29日所為之處分（原處分
案號：高市交裁字第裁32-TA0000000號），聲明異議，本院裁定
如下：
    主  文
異議駁回。
    理  由
一、原處分意旨略以：異議人所有之車牌號碼XP-0955 號自用小
    客車，於民國100 年5 月9 日20時59分許，行經台11線176
    公里處（原178-1 公里處），有「不遵守道路交通號誌之指
    示」之情事，為警逕行舉發，嗣由原處分機關依道路交通管
    理處罰條例第60條第2 項第3 款之規定，裁處異議人罰鍰新
    臺幣（下同）1,200 元等語。
二、聲明異議意旨略以：車牌號碼XP-0955 號自用小客車早於84
    年4 月份間典當與址設高雄市三信家商旁之某當舖，因行照
    及駕照均抵押給當鋪，無法取回，伊並非該車之使用人，並
    無違規之情事，為此聲明異議，請求撤銷原處分等語。
三、按駕駛人駕駛汽車，應遵守道路交通標誌、標線、號誌之指
    示；汽車駕駛人，駕駛汽車不遵守道路交通標誌、標線、號
    誌之指示者，而本章各條無處罰之規定者，處900 元以上1,
    800 元以下罰鍰，道路交通安全規則第90條前段、道路交通
    管理處罰條例第60條第2 項第3 款分別定有明文。又本條例
    之處罰，受舉發違反道路交通管理事件之受處罰人，認為受
    舉發之違規行為應歸責他人者，應於舉發違反道路交通管理
    事件通知單應到案日期前，檢附相關證據及應歸責人相關證
    明文件，向處罰機關告知應歸責人，處罰機關應即另行通知
    應歸責人到案依法處理，逾期未依規定辦理者，仍依本條例
    各該違反條款規定處罰，道路交通管理處罰條例第85條第1
    項亦有明文規定。
四、本院得心證之理由
(一)  異議人所有之車牌號碼XP-0955 號自用小客車（以下稱上開
    汽車），於民國100 年5 月9 日20時59分許，行經台11線17
    6 公里處，有「不遵守道路交通號誌之指示」之情事，經警
    逕行舉發，有高雄市政府交通局違反道路交通管理事件裁決
    書1 紙、車號查詢汽車車籍資料1 紙在卷可憑（見本院卷第
    4 、7 頁），且為異議人所不否認，此情要堪認定。
(二)  異議人雖辯稱伊並無違規情事，上開汽車業於84年4 月間典
    當與址設高雄市三信家商旁之某當舖等語，然異議人已忘記
    當舖之名稱、地址，而相關典當資料，亦因時間久遠早已丟
    棄，故無從提供任何資料供本院參酌等情，復經本院電詢異
    議人詢問屬實，有本院100 年12月12日公務電話紀錄1 紙在
    卷可憑（見本院卷第6 頁），是受處分人客觀上並無提出任
    何資料證明上開自用小客車確有典當之情事。又執行交通勤
    務警察依法律規定製單舉發違反道路交通管理處罰條例所列
    之違規事實，並由公路主管機關加以處罰，即係行政處分，
    受處分人不服公路主管機關所為之處罰，依道路交通管理處
    罰條例第87條之規定，得向管轄地方法院聲明異議，該救濟
    程序自屬行政救濟程序，其舉證責任分配，依行政訴訟法第
    136 條規定準用民事訴訟法第277 條，故應採民事訴訟上舉
    證責任分配原則。本件關於上開汽車曾遭典當乙情，為對異
    議人有利之事實，然異議人並未能提出任何證據以資證明，
    業如前述，自不能認其已善盡舉證責任，故異議人前揭所辯
    ，尚非可採。從而，原處分機關就上開違規事實，對異議人
    加以處罰，於法尚難認為有何違誤。
(三)  綜上所述，本件異議人所有上開自小客車確有於前揭時、地
    ，有「不遵守道路交通號誌之指示」之違規行為，從而原處
    分機關依前揭道路交通管理處罰條例第60條第2 項第3 款裁
    處，核無違誤，聲明異議為無理由，應予駁回。
五、據上論斷，應依道路交通事件處理辦法第18條，裁定如主文
    。
中    華    民    國   100    年    12    月    29    日
                  交通法庭      法  官  陳采葳
以上正本證明與原本無異。
如不服本裁定應於送達後5日內向本院提出抗告狀。
中    華    民    國   100    年    12    月    29    日
                                書記官  葉祝君